【裁判字號】    88,上易,5114
【裁判日期】    890328
【裁判案由】    贓物等
【裁判全文】
臺灣高等法院刑事判決                        八十八年度上易字第五一一四號
    上  訴  人  台灣宜蘭地方法院檢察署檢察官
    上  訴  人
    即  被  告  未○○
    選任辯護人  陳倉富
    上  訴  人
    即  被  告  寅○○原名曾.
右上訴人，因被告等贓物等案件，不服臺灣宜蘭地方法院八十八年度易字第二三三號
，中華民國八十八年八月廿六日及八十八年九月廿三日第一審判決（起訴案號：臺灣
宜蘭地方法院檢察署八十七年度偵字第四０二三號、八十八年度偵字第一五一七號、
第一九五七號；移送併辦部分：八十八年度偵字第二九九六、三六八三、三八０八、
四三三六號）提起上訴，本院判決如左：
    主      文
原判決關於未○○、寅○○部分均撤銷。
寅○○共同行使偽造私文書，足生損害於他人，累犯，處有期徒刑貳年拾月，應於刑
之執行完畢或赦免後，令入勞動場所強制工作年。扣案鑰匙陸支、偽造申○○○名
義印章一顆、偽造之宜蘭縣員山鄉農會領款人「申○○○」八十八年十一月卅日，金
額新台幣肆仟柒佰元之提款單壹紙均沒收。
未○○牙保贓物，累犯，處有期徒刑月。
    事      實
一、寅○○（原名曾凍華）有違反麻醉藥品管理條例、妨害兵役之前科，前於民國八
    十三年間，又因違反麻醉藥品管理條例案件及恐嚇罪，經本院分別判處有期徒刑
    七月及一年，定應執行有期徒刑一年五月，於八十六年五月三日假釋，於同年十
    一月二十二日縮刑期滿執行完畢，猶不知悛悔，復染有犯罪習慣，基於意圖為自
    己不法之所有之概括犯意，或單或與汪篤明（已死亡）或與游清（已另案起訴）
    分別基於共同犯意，先後於附表(一)、(二)所示之時、地，趁無人注意之際，以附表
    (一)、(二)所示之方法，竊取如附表(一)、(二)所示被害人之如附表所示之財物。附表(二)
    編號七部分，於竊得曾月嬌之宜蘭縣員山鄉農會存摺後，亦與游清基於共同偽造
    私文書詐領存款之不法所有犯意，於八十八年十一月廿九日晚即推由共犯游清至
    宜蘭市○○路一八六號委由不知情之林靜惠偽刻「申○○○」印章一顆，由游清
    交與被告，被告即於八十八年十一月卅日上午九時許，至員山鄉農會，偽造八十
    八年十一月卅日，金額新台幣（下同）四千七百元，領款人「申○○○」之提款
    單一紙，並偽蓋「申○○○」之印章於提款單上，然後連同存摺持交員山鄉農會
    職員陳麗珠欲詐領申○○○之存款四千七百元，惟因印鑑不符，為陳麗珠所拒而
    未得逞，足生損害於申○○○及員山鄉農會，嗣為警先後查獲，並扣得被告所有
    供犯罪所用之鑰匙六支，偽造申○○○印章一顆。
二、未○○於八十七年間因犯麻醉藥品管理條例之罪，經原審判處有期徒刑六月，八
    十七年五月二日易科罰金執行完畢，仍不知悔改，復於八十七年十一月初期間明
    知寅○○所竊得持有並擺放在其位於宜蘭縣員山鄉○○村○○路四四九巷三十八
    號住處內之車牌號碼ＳＤＫ－三０八號白色三陽ＤＩＯ機車係車主庚○○於八十
    七年十月十九日凌晨零時許，在宜蘭縣宜蘭市○○路附近失竊者（即附表(一)編號
    一之機車），係來路不明之贓物，竟於同年十一月初介紹吳英煌（已經原審判決
    確定）三、四千元之低價購買，吳英煌並已交付未○○一千元，迨至同月十二日
    下午二時許，吳英煌與未○○在寅○○上址住處內拆卸拼裝時，為警發現而查獲
    。
三、案經宜蘭縣警察局宜蘭分局、蘇澳分局分別移送台灣宜蘭地方法院檢察署檢察官
    偵查起訴及移送併辦。
    理      由
一、關於被告寅○○部分：
（一）訊之被告寅○○對於附表(一)部分除編號六部分外及附表(二)部分除編號七部分內
      現款一萬六千六百元外，餘均坦白承認，惟辯稱：「均係伊一人獨自行竊，且
      竊取申○○○機車置物箱內財物並無現款一萬六千六百元」等語。
（二）經查附表(一)編號二、十至十三所示犯罪事實，業據被告寅○○迭於警訊時及本
      案偵審中坦承不移；附表(一)編號四、五、及七至九所示犯罪事實，亦據被告寅
      ○○於警訊時及原審審理中自白不諱；附表(一)編號一、三所示犯罪事實，已據
      被告寅○○於原審審理中供承不諱；附表(一)編號六所示之犯罪事實，則據被告
      寅○○於警訊時供認不諱，附表(三)部分除竊取申○○○現款外，餘亦均據被告
      寅○○在本院調查時坦白承認，核與被害人庚○○、酉○○○、陳濟棠、壬○
      ○、甲○○、巳○○、己○○、卯○○、辛○○、戊○○（起訴書誤為吳建明
      ）、丑○○、丙○○、丁○○、戌○○、午○○○、癸○○、子○○、辰○○
      、乙○○、申○○○指陳失竊情節相符，並有贓物認領保管收據附卷及鑰匙六
      支扣案可資佐證。又被告寅○○亦坦承由游清去偽刻「申○○○」之印章交付
      與伊，再由伊於八十八年十一月卅日上午九時許，至員山鄉農會偽填同日期金
      額四千七百元之提款單，並偽蓋「申○○○」之印章於提款單上，持向該農會
      職員陳麗朱欲詐領四千七百元，因印鑑不符，為陳麗朱所拒，亦據證人林靜惠
      、陳麗朱及共犯游清分別供述屬實，並有偽造「申○○○」之印章一顆扣案可
      稽，應可認為實在。
（三）關於附表(一)編號二、十三部分，被告在本院雖否認有與汪篤明共同行竊，但查
      被告就上開二次竊盜犯行，在警訊及檢察官偵查中均承認係由其把風、汪篤明
      下手行竊，在原審審理時就附表(一)編號二行竊部分，亦承認與汪篤明共同犯行
      （參見偵字第五三０號八、廿八、廿九頁、偵二九九六號四、廿一頁），被告
      事後在本院否認有與汪篤明共同行竊，核無可採。共犯汪篤明在警訊及偵查中
      雖否認有與被告共同行竊，然查該次所竊取之ＧＷＴ－九二八號機車被查獲時
      係停放在汪篤明住處前，顯見係共同竊取無疑，從而汪篤明所稱未與被告共同
      竊取上開二輛機車，亦無可取。再被告就附表(二)編號五、六、七部分竊盜犯行
      ，係與共犯游清共同行竊，已據游清在偵查中供承「ＲＥＨ－四四三號機車係
      伊以鑰匙打開偷取，未發動，是游清騎機車以繩子拖我騎行竊機車回去」、「
      寅○○竊取二五九號（按為ＭＯＱ－二五九號）機車處在公共電話旁，他竊二
      五九號機車時我坐在我機車上」，在警訊時供稱：「於八十八年十一月廿九日
      下午十六時許，我與寅○○至員山榮民總院：：：曾某見ＭＯＱ－二五九號（
      機車）停放在大門旁之電話亭，曾某偽籍打電話坐在該部重機ＭＯＱ－二五九
      號（機車），而我離曾某約二公尺處，曾某一邊拿起電話，筒一邊持自備鑰匙
      撬開ＭＯＱ－二五九號機車：：：駛離現場」、「我沒有制止他」，同時亦承
      認「申○○○」之印章為被告叫伊去偽刻（參見偵字四三三六號卷八十九年一
      月五日警訊筆錄、八十九年一月四日及八十九年六月十三日偵訊筆錄），且行
      竊申○○○機車置物箱內財物時，游清亦有在現場，足見上開三次竊盜行，係
      被告寅○○與游清共同所為無疑，被告在本院稱係其一人行竊，無非係為游清
      脫卸之詞，核無可採。
（四）被告寅○○與游清共同行竊申○○○機車置物箱內財物（即附表(二)編號七），
      其中有現款一萬六千六百元，已據被害人申○○○指訴甚詳，被告寅○○空言
      否認，亦無足取。再對於附表(一)編號六部分，被告寅○○稱其在警訊時被刑求
      始承認，然為證人即警員朱歐珀在原審訊問時所否認，被告又無證據足資證明
      有被警刑求情事，空言被刑求，殊無可取。
（五）被告寅○○偽刻「申○○○」之印章，偽造提款單並在提款單上偽蓋「申○○
      ○」印文，持向員山鄉農會欲詐領現款，顯足生損害於申○○○及員山鄉農會
      。綜上所述，被告罪證已甚明確，犯行足堪認定。
（六）核被告寅○○所為，係犯刑法第二百十六條、第二百十條之行使偽造私文書罪
      、第三百二十條第一項之竊盜罪、第三百三十九條第三項、第一項之詐欺未遂
      罪，其利用不知情之林靜惠偽刻印章，為間接正犯，其偽造印章、印文為偽造
      私文書之部分行使、偽造私文書之低度行為為行使偽造私文書之高度行為所吸
      收，均不另論罪。附表(一)編號二、十三竊盜部分，被告與汪篤明、附表(二)編號
      五、六、七部分被告與游清分別有犯意聯絡、行為分擔，分別為共同正犯，先
      後多次行竊、所犯罪名相同、時間緊接，顯係基於概括犯意反覆為之，應依連
      續犯之規定論以一罪，並加重其刑。所犯竊盜、行使偽造私文書與詐欺未遂三
      罪之間，有方法結果之牽連關係，應從情節較重之行使偽造私文書罪處斷。又
      被告寅○○有違反麻醉藥品管理條例、妨害兵役之前科，最後一次於八十三年
      間，又因違反麻醉藥品管理條例案件及恐嚇罪，經臺灣高等法院分別判處有期
      徒刑七月及一年，定應執行有期徒刑一年五月，於八十六年五月三日假釋，於
      同年十一月二十二日縮刑期滿執行完畢，此有臺灣高等法院檢察署刑案紀錄簡
      覆表一紙附卷可憑，五年以內再犯有期徒刑以上之本罪，係屬累犯，應依法遞
      加重其刑。檢察官移送併辦部分即附表（一）編號二、三、十一至十三及附表
      （二）部分，與已起訴之犯罪事實有連續犯及方法結果之牽連關係，為裁判上
      之一罪，為起訴效力所及，本院自得一併審理，附此敘明。原審予以論科，固
      非無見，惟查（一）被告寅○○引竊所用之鑰匙六支已扣案，原判決事實欄未
      予記載，且認被告寅○○有犯罪習慣及附表(一)編號二、十三部分與汪篤明有
      共同正犯關係事實亦未予載明，尚有未合；（二）附表(二)併辦部分，原審未
      及審理，遽予判決，亦有欠妥，被告寅○○上訴謂原審量刑過重，雖無理由，
      但檢察官上訴指摘原判決此部分不當，為有理由，原判決此部分既有可議，自
      應予撤銷改判。前審酌被告寅○○年輕力壯，不思上進，素行不良及其犯罪之
      動機、目的、手段、所得財物與事後態度等一切情狀，衡情量處有刑徒刑二年
      十月。復查被告寅○○正值青壯之年，不思從事正當職業，於前案執行完畢後
      ，復再多次引竊，且於被查獲後，仍不思悔改，履次犯罪，更進而偽造文書欲
      詐取財物，顯有犯罪習慣，因依刑法第九十條第一項、第二項之規定，併宣告
      於刑之執行完畢或赦免後，令入勞動場所強制工作三年，以資矯正。扣案鑰匙
      六支係被告寅○○所偽造之員山鄉農會八十八年十一月三十日金額四千七百元
      ，領款人申○○○（含偽蓋印文）一紙，係被告寅○○所填寫為其所有，且係
      供犯罪所用之物，且不能證明業已滅失，均應與扣案一偽造之「申○○○」印
      章一顆依法宣告沒收。
（七）至檢察官移送併辦之八十八年度偵字第八一四號被告寅○○竊盜部分認：被告
      寅○○於不詳時地，竊得車牌號碼ＦＨＹ－四六七號機車後，在潘建君位於宜
      蘭市○○路寺後巷十號住處巷口拆卸上開機車號牌，棄置在潘建君上開住處，
      並將上開贓車轉賣，嗣於八十八年二月十二日晚上十時許，為警於潘建君住處
      搜獲上開號牌，據潘建君所供而認被告寅○○此部分亦涉犯竊盜罪嫌云云。訊
      據被告於本院審理中堅決否認此部分犯行，並辯稱：未曾至潘建君家拆車牌等
      語，經查，案外人潘建君為警查獲違反毒品危害防制條例時，經警搜獲上開Ｆ
      ＨＹ－四六七號牌，然渠無法供明被告寅○○犯罪之時間、地點供查證自難僅
      憑案外人潘建君之供述及在潘建君住處搜獲之車牌，而遽以認定被告寅○○此
      部分亦有竊盜犯罪，移送併案部分與前開判決有罪之事實間，並無法證明有連
      續犯之裁判上一罪之關係，且未經公訴人起訴，本院無權併予審理，併予說明
      。
二、關於被告未○○部分：
（一）訊之被告未○○坦承於前揭時、地介紹吳英煌向同案被告寅○○購買ＳＤＫ－
      三０八號機車，價款約三、四千元，吳英煌並已交付一千元之事實並經同案被
      告吳英煌、寅○○分別供述屬實，應可認為真實，惟被告未○○矢口否認有牙
      保贓物之犯行，辯稱：「我不知該車係寅○○偷來的贓車，且未動手拆解上開
      機車，因害怕被送執行觀察、勒戒才逃離現場云云。然查：
    (1)同案被告吳英煌以三、四千元之代價購買被告未○○所牙保之同案被告寅○○
      竊得之贓車ＳＤＫ－三○八號機車，並於加以拆解改裝時為警查獲，被告吳英
      煌、未○○乘隙逃離現場等情，業據同案被告寅○○於警訊時及本院中供承不
      諱，核與證人即警員朱歐珀於原審審理中到庭結證情節相符。次查右揭車牌號
      碼ＳＤＫ─三○八號三陽ＤＩＯ機車一部係庚○○所有，於八十七年十月十九
      日凌晨零時許，在宜蘭縣宜蘭市○○路附近前失竊等情，業據被害人庚○○於
      警訊指述明確，並有贓物認領保管單及車輛竊盜、車牌失竊資料個別查詢報表
      －查詢認可資料各一紙附卷足稽，則右揭經警查獲之ＳＤＫ－三○八號機車一
      部係屬盜贓物，應堪認定。
    (2)又查，同案被告寅○○有告知吳英煌、未○○其持有之車號ＳＤＫ─三○八號
      機車係竊得之贓車乙節，此據同案被告寅○○於原審及本院審理中供認不諱，
      且據同案被告吳英煌於警訊時及偵查中、被告未○○於警時供稱未要求寅○○
      出具行車執照證明機車來源合法之情形下，以三、四千元之低價買受或牙保上
      開贓車，已與常情有違，況且同案被告吳英煌曾向機車行詢價修理其機車約需
      七、八千元乙節，亦據被告吳英煌於原審審理中供明在卷，則不論據其所述與
      被告未○○所約定代價三、四千元，或係以其交付被告未○○一千元來計算其
      支付之修理機車價錢均遠低於一般市面行情，此由原審向宜蘭縣機車商業同業
      公會詢價，該公會函覆稱：「查三陽ＤＩＯ（５０ｃｃ）機車汽缸換新約需三
      五○○元，引擎部分因其損壞程度之不同，故無法估價」等語，亦可知僅換裝
      汽缸需三五○○元，則引擎損壞所費何止三、四千元，益見被告未○○所辯不
      知道ＳＤＫ─三○八號機車係贓車顯然令人懷疑。參以證人朱歐珀於原審審理
      到庭時證述：「案發當日伊在被告寅○○住處客廳內，看到吳英煌、未○○正
      在拆裝兩輛機車，機車零件被拆得滿地都是，兩輛機車併排，其中ＳＤＫ－三
      ○八號機車未掛車牌，該車牌被拆下藏在客廳內一塊三合板的下面，寅○○站
      在旁邊，三人見到伊來，寅○○往房間內跑，吳英煌、未○○往後門跑出去，
      伊把寅○○叫出來問話，寅○○說那二人是他朋友叫「饅頭」（即未○○）、
    「明煌」（即吳英煌），車是他們二人拆的等語，而同案被告吳英煌於警訊時
      亦已坦承上開機車業已拆解，且渠未見過同案被告寅○○拆解機車等情。矧同
      案被告吳英煌所有之ＲＡＫ－六九一號機車（此有車籍作業系統－查詢認可資
      料一紙在卷可按）若僅屬引擎損壞問題，同案被告吳英煌、及被告未○○二人
      無須大費週章將車體大部拆解，且當證人朱歐珀到場查緝時即逃離現場等情，
      足證被告未○○明知該機車係贓車而加以牙保。且該車係一九九六年出廠之車
      ，距民國八十七年十月失竊僅二年多，車況尚良好，被告未○○如不知係贓，
      何以加以拆解，顯違常理，所辯無足採信。
    綜前所述，被告未○○所辯均屬事後卸責飾詞，委無可採，事證明確，犯行足堪
    認定。
    (3)核被告未○○所為係犯刑法第三百四十九條第二項之牙保贓物罪。被告未○○
      有違反麻醉藥品管理條例前科，最後一次於八十七年間因違反麻醉藥品管理條
      例，經原審判處有期徒刑六月，於八十七月五月二日易科罰金執行完畢，此有
      臺灣高等法院檢察署刑案紀錄簡覆表一紙附卷可憑，五年以內再犯有期徒刑以
      上之本罪，係屬累犯，應依法加重其刑。原審予以論科，固非無見，惟查原判
      決就被告未○○何時介紹同案告吳英煌購買上開機車，尚有未洽，被告未○○
      上訴否認有牙保贓物，雖無可取，但原判決此部分既有可議之處，自應予撤銷
      改判。前審酌被告未○○有犯罪之前科及其犯罪動機、目的、手段、，事後態
      度等一切情狀，衡情量處有期徒刑三月。
據上論斷，應依刑事訴訟法第三百六十九條第一項前段、第三百六十四條、第二百九
十九條第一項前段，刑法第二十八條、第五十六條、第二百十條、第三百二十條第一
項、第三百三十九條第三項、第一項、第三百四十九條第二項、第五十五條、第四十
七條、第九十條第一項、第二項、第三十八條第一項、第二項、第二百十九條，罰金
罰鍰提高標準條例第一條前段，判決如主文。
本案經檢察官吳慎志到庭執行職務。
中     華     民     國    八十九   年       三       月     二十八     日
                             臺灣高等法院刑事第十七庭
                                 審判長法  官  陳  正  雄
                                       法  官  陳  國  文
                                       法  官  許  錦  印
右正本證明與原本無異。
關於曾陳雄部分如不服本判決應於收受送達後十日內向本院提出上訴書狀，其未敘述
上訴之理由者並得於提起上訴後十日內向本院補提理由書（均須按他造當事人之人數
附繕本）。
餘不得上訴。
                                       書記官  詹  麗  珠
中     華     民     國    八十九   年       三       月      三十      日
附表（一）（現金以新台幣元為單位）：
┌──┬──────┬──────┬─────┬───────┬────┐
│編號│  犯罪時間  │  犯罪地點  │ 犯罪手段 │  犯罪所得    │所犯法條│
├──┼──────┼──────┼─────┼───────┼────┤
│ 一 │八十七年十月│宜蘭縣宜蘭市│趁無人注意│ＳＤＫ－三○八│刑法第三│
│    │十九日凌晨零│東港路附近路│之際，以其│號機車一輛（起│百二十條│
│    │時許        │旁          │所有之鑰匙│獲並發還被害人│第一項（│
│    │            │            │，竊取被害│庚○○，有贓物│扣案之編│
│    │            │            │人庚○○所│認領保管單在卷│鑰匙六支│
│    │            │            │有停放在上│可按）        │均沒收）│
│    │           │            │揭處所之車│              │        │
│    │            │            │牌號碼ＳＤ│              │        │
│    │            │            │Ｋ－三○八│              │        │
│    │            │            │號機車。  │              │        │
├──┼──────┼──────┼─────┼───────┼────┤
│ 二 │八十八年一月│宜蘭縣宜蘭市│趁無人注意│ＧＷＴ－九二八│同右    │
│    │十五日      │光復路（南館│之際，以由│號機車一輛（起│        │
│    │            │市場停車場）│寅○○把風│獲並發還被害人│        │
│    │            │            │、汪篤明（│酉○○○，有贓│        │
│    │            │            │已死亡）下│物認領保管單附│        │
│    │            │            │手行竊之方│卷可按）      │        │
│    │            │            │式，竊取被│              │        │
│    │            │            │害人賴鄭素│              │        │
│    │            │            │卿所有停放│              │        │
│    │            │            │在上揭處所│              │        │
│    │            │            │車號ＧＷＴ│              │        │
│    │            │            │－九二八號│              │        │
│    │            │            │機車。    │              │        │
├──┼──────┼──────┼─────┼───────┼────┤
│ 三 │八十八年一月│宜蘭縣宜蘭市│趁無人注意│ＲＥＯ－三六五│同右    │
│    │二十五日    │吳沙路六九之│之際，擅自│號機車一輛（起│        │
│    │            │一號附近路旁│以其所有鑰│獲並發還被害人│        │
│    │            │            │匙下手竊取│陳濟棠，有贓物│        │
│    │            │            │被害人陳濟│認領保管單在卷│        │
│    │            │            │棠停放在上│可按）        │        │
│    │            │            │開處所之車│              │        │
│    │            │            │號碼ＲＥＯ│              │        │
│ │            │            │－三六五號│              │        │
│    │            │            │機車。    │              │        │
├──┼──────┼──────┼─────┼───────┼────┤
│ 四 │八十八年二月│宜蘭縣員山鄉│趁無人注意│ＧＶＷ－六五七│同右    │
│    │十八日上午  │圳頭路十九－│之際，以其│號機車一輛（尋│        │
│    │            │七號前      │所有鑰匙下│獲並發還被害人│        │
│    │            │            │手竊取被害│壬○○，有贓物│        │
│    │            │            │人壬○○所│認領保管單在卷│        │
│    │            │            │有停放在上│可稽）        │        │
│    │            │            │揭處所之Ｇ│              │        │
│    │            │            │ＶＷ－五六│              │        │
│    │            │            │七號機車。│              │        │
├──┼──────┼──────┼─────┼───────┼────┤
│ 五 │八十八年二月│宜蘭縣宜蘭市│趁無人注意│ＩＡ－九○八八│同右    │
│    │二十日上午九│新興路一五二│之際，以其│號自用小客車一│        │
│    │時許        │號前        │自已所有之│輛（發還被害人│        │
│    │            │            │鑰匙竊取被│甲○○，有贓物│        │
│    │            │            │害人甲○○│認領保管單附卷│        │
│    │            │            │所有停在上│可憑）        │        │
│    │            │            │揭處所之Ｉ│              │        │
│    │            │            │Ａ－九○八│              │        │
│    │            │            │八號自用小│              │        │
│    │            │            │客車。    │              │        │
├──┼──────┼──────┼─────┼───────┼────┤
│ 六 │八十八年二月│宜蘭縣員山鄉│前往被害人│金戒指、金手鏈│同右    │
│    │二十八日下午│內城村榮光路│上開住處居│（起訴書載為金│        │
│    │一時許      │三八三巷五十│住，趁被害│手指）各一只（│        │
│    │            │五號被害人劉│人在客廳看│得手後持之向不│        │
│    │            │秀蘭住處    │電視，疏未│知情之銀樓業者│        │
│    │            │            │注意之際，│換取現金，連同│        │
│    │            │            │擅自進入被│所竊得現金花用│        │
│    │            │            │害人房間內│殆盡）、及現金│        │
│    │            │            │竊取財物。│新台幣二千元  │        │
├──┼──────┼──────┼─────┼───────┼────┤
│ 七 │八十八年三月│宜蘭縣宜蘭市│趁無人注意│ＧＶＡ－七一○│同右    │
│    │八日上午六時│林森路宜蘭火│之際，以其│號重型機車一輛│        │
│    │許          │車站停車場  │自已所有之│（已發還被害人│        │
│    │            │            │鑰匙竊取被│己○○，有贓物│        │
│    │            │            │害人己○○│認領保管單在卷│        │
│    │            │            │所有停在上│可考）        │        │
│    │            │            │揭處所之Ｇ│              │        │
│    │            │            │ＶＡ－七一│              │        │
│    │            │            │○號重型機│              │        │
│    │            │            │車。      │              │        │
├──┼──────┼──────┼─────┼───────┼────┤
│ 八 │八十八年四月│宜蘭縣宜蘭市│趁無人注意│ＧＹＧ－六六六│同右    │
│    │一日下午四時│和睦路六巷內│之際，以其│號機車一輛（尋│        │
│    │許          │            │自已所有之│獲並發還被害人│        │
│    │            │            │鑰匙竊取被│卯○○，有贓物│        │
│    │            │            │害人卯○○│認領保管單附卷│        │
│    │            │            │所有停在上│可按）        │        │
│    │            │            │揭處所之Ｇ│              │        │
│    │            │            │ＹＧ－六六│              │        │
│    │            │            │六號機車。│              │        │
├──┼──────┼──────┼─────┼───────┼────┤
│ 九 │八十八年四月│宜蘭縣宜蘭市│趁無人注意│ＧＨＡ－八七九│同右    │
│    │九日下午四時│和睦路六巷內│之際，以其│號機車一輛（尋│        │
│    │許          │            │自已所有之│獲並發還被害人│        │
│    │            │            │鑰匙竊取被│辛○○，有贓物│        │
│    │            │            │害人辛○○│認領保管單附卷│        │
│    │            │            │所有停在上│可稽）        │        │
│    │            │            │揭處所之Ｇ│              │        │
│    │            │            │ＨＡ－八七│              │        │
│    │            │            │九號機車。│              │        │
├──┼──────┼──────┼─────┼───────┼────┤
│ 十 │八十八年四月│宜蘭縣員山鄉│趁被害人將│ＩＮ－一六八五│同右    │
│    │十一日凌晨五│員山公園內停│車鑰匙放在│號自用小客車一│        │
│    │時許        │車場 │車內且無人│輛（發還被害人│        │
│    │            │            │注意之際，│戊○○，有贓物│        │
│    │            │            │擅自以上開│認領保管單附卷│        │
│    │            │            │鑰匙竊取被│可憑）        │        │
│    │            │            │害人停放在│              │        │
│    │            │            │上揭處所之│              │        │
│    │            │            │ＩＮ－一六│              │        │
│    │            │            │八五號自用│              │        │
│    │            │            │小客車。  │              │        │
├──┼──────┼──────┼─────┼───────┼────┤
│十一│八十八年六月│宜蘭縣宜蘭市│趁無人注意│ＧＸＨ－八七九│同右    │
│    │四日上午九時│文化中心停車│之際，以其│號機車一輛（尋│        │
│    │左右        │場內        │自已所有之│獲並發還被害人│        │
│    │            │            │鑰匙竊取被│丑○○，有贓物│   │
│    │            │            │害人丑○○│認領保管單附卷│        │
│    │            │            │所有停在上│可稽）        │        │
│    │            │            │揭處所之Ｇ│              │        │
│    │            │            │ＸＨ－八七│              │        │
│    │            │            │九號機車。│              │        │
├──┼──────┼──────┼─────┼───────┼────┤
│十二│八十八年六月│宜蘭縣宜蘭市│趁無人注意│ＬＥＬ－○二八│同右    │
│    │二十五日下午│和睦路六巷內│之際，以其│號機車一輛（尋│        │
│    │五時許      │            │自已所有之│獲並發還被害人│        │
│    │            │            │鑰匙竊取被│丙○○，有贓物│        │
│    │            │            │害人丙○○│認領保管單附卷│        │
│    │            │            │所有停在上│可參）        │        │
│    │            │            │揭處所之Ｌ│              │        │
│    │            │     │ＥＬ－○二│              │        │
│    │            │            │八號機車。│              │        │
├──┼──────┼──────┼─────┼───────┼────┤
│十三│八十八年六月│宜蘭縣宜蘭市│趁無人注意│ＳＤＭ－三四三│同右    │
│    │二十七日晚上│舊城東路附近│之際，以由│號機車一輛（起│        │
│    │七時許      │路旁        │寅○○把風│獲並發還被害人│        │
│    │            │            │、汪篤明（│丁○○，此有贓│        │
│    │            │            │已死亡）下│物認領保管單在│        │
│    │            │            │手行竊之方│卷可按）      │        │
│    │            │            │式，竊取被│              │        │
│    │            │            │害人丁○○│              │        │
│    │            │            │所有停放在│              │        │
│    │            │            │上揭處所之│              │        │
│    │            │            │車號ＳＤＭ│              │       │
│    │            │            │－三四三號│              │        │
│    │            │            │機車。    │              │        │
└──┴──────┴──────┴─────┴───────┴────┘
附表（二）
┌──┬──────┬──────┬─────┬───────┬────┐
│編號│  犯罪時間  │  犯罪地點  │ 犯罪手段 │  犯罪所得    │所犯法條│
├──┼──────┼──────┼─────┼───────┼────┤
│ 一 │八十七年九月│宜蘭市○○路│擅自以鑰匙│戌○○所有之Ｇ│刑法第三│
│    │八日下午四時│六六號前    │竊取戌○○│ＸＰ－四八五號│百二十條│
│    │            │            │所有ＧＸＰ│機車一輛      │第一項  │
│    │            │            │－四八五號│              │        │
│    │            │            │機車一輛  │              │        │
├──┼──────┼──────┼─────┼───────┼────┤
│ 二 │八十八年九月│宜蘭市舊城東│以鑰匙竊取│午○○○所有Ｇ│同右    │
│    │十六日      │路與新民路口│午○○○所│ＲＮ－五一０號│        │
│    │            │            │有ＧＲＮ－│重型機車一輛  │        │
│    │            │            │五一０號重│              │        │
│    │            │            │型機車一輛│              │        │
├──┼──────┼──────┼─────┼───────┼────┤
│ 三 │八十八年十月│宜蘭市○○路│以鑰匙竊取│癸○○所有Ｔ九│同右    │
│    │七日上午六時│五九－七號前│癸○○所有│－二五一０號福│        │
│    │四十五分許  │            │Ｔ九－二五│特牌自用小客車│        │
│    │            │            │一０號自用│一輛          │        │
│    │            │            │小客車一輛│              │        │
├──┼──────┼──────┼─────┼───────┼────┤
│ 四 │八十八年十一│宜蘭市○○路│以鑰匙竊取│陳俊旺名義所有│同右    │
│    │月八日上午九│六巷口      │子○○所騎│ＧＶＱ－九八九│        │
│    │時許        │            │（陳俊旺名│號機車一輛    │        │
│    │            │            │義所有）三│              │        │
│    │            │            │陽機車一輛│              │        │
│    │            │            │（ＧＶＱ－│              │        │
│    │            │            │九八九號）│              │        │
├──┼──────┼──────┼─────┼───────┼────┤
│ 五 │八十八年十一│宜蘭縣員山鄉│與共犯游清│捷信企業社名義│同右    │
│    │月二十九日上│尚德村圳頭路│共同以鑰匙│所有ＲＥＨ－四│        │
│    │午八時許    │二十三－五號│竊取辰○○│四三號鈴木機車│        │
│    │            │前          │所騎之捷信│一輛          │        │
│    │            │            │企業社名義│              │        │
│    │            │            │所有ＲＥＨ│              │        │
│    │            │            │－四四三號│              │        │
│    │            │            │鈴木機車一│              │        │
│    │           │            │輛        │              │        │
├──┼──────┼──────┼─────┼───────┼────┤
│ 六 │八十八年十一│宜蘭縣員山鄉│由共犯游清│乙○○所有三陽│同右    │
│    │月二十九日下│榮民醫院內  │把風，被告│牌ＭＯＱ－二五│        │
│    │午四時許    │            │以鑰匙竊取│九號機車一輛  │        │
│    │            │            │乙○○所有│              │        │
│    │            │            │ＭＯＱ－二│              │        │
│    │            │            │五九號三陽│              │        │
│    │            │            │機車一輛  │              │        │
├──┼──────┼──────┼─────┼───────┼────┤
│ 七 │八十八年十一│宜蘭縣員山鄉│由共犯游清│申○○○所有員│同右    │
│    │月二十九日下│榮民醫院福利│把風，被告│山農會存摺二本│        │
│    │午十一時三十│社前        │以鑰匙打開│、機車行照、國│        │
│    │分許        │            │申○○○停│庫福利品購買證│        │
│    │            │            │放在該處機│、機車保險證各│        │
│    │            │            │車置物箱鎖│一枚、員山農會│        │
│    │            │            │頭，竊取員│放款備用查卡二│        │
│    │            │            │山農會存摺│張、現款一萬六│        │
│    │            │            │二本、機車│千六百元      │        │
│    │            │            │行照、國庫│              │        │
│    │            │            │福利品購買│              │        │
│    │            │            │證、機車保│              │        │
│    │            │            │險各一枚、│              │        │
│    │            │            │員山農會放│              │        │
│    │            │            │款備查卡二│              │        │
│    │            │            │張、現款新│              │        │
│    │            │            │台幣一萬六│              │        │
│ │            │            │千六百元。│              │        │
│    │            │            │得手後由游│              │        │
│    │            │            │清於同晚至│              │        │
│    │            │            │宜蘭縣泰山│              │        │
│    │            │            │路一八六號│              │        │
│    │            │            │請不知情之│              │        │
│    │            │            │林靜惠偽刻│              │        │
│    │            │            │「申○○○│              │        │
│    │            │            │」印章一顆│              │        │
│    │            │            │，由游清交│              │        │
│    │            │            │予被告，被│              │        │
│    │            │            │告於八十八│              │        │
│    │            │            │年十一月三│              │        │
│    │            │            │十日九時許│              │        │
│    │            │            │持至員山鄉│              │        │
│    │            │            │農會，偽造│              │        │
│    │            │            │八十八年十│              │        │
│    │            │            │一月三十日│              │        │
│    │            │            │，金額新台│              │        │
│    │            │            │幣四千七百│              │        │
│    │            │            │元，「蕭曾│              │        │
│    │            │            │月嬌」名義│              │        │
│    │            │            │之提款單，│              │        │
│    │            │            │並偽蓋「蕭│              │        │
│    │            │            │曾月嬌」之│              │        │
│    │            │            │印章於提款│              │        │
│    │            │            │單上，持交│              │        │
│    │            │            │該農會欲詐│              │        │
│    │            │            │領現款四千│              │        │
│    │            │            │七百元，因│              │        │
│    │            │            │印鑑不符，│              │        │
│    │            │            │為員山農會│              │        │
│    │            │            │職員陳麗朱│              │        │
│    │            │            │拒絕而未得│      ‵      │        │
│    │            │            │逞        │      ‵      │        │
└──┴──────┴──────┴─────┴───────┴────┘


司法院資訊處製作；財團法人民間司法改革基金會備份。
